【裁判字號】    99,上訴,270
【裁判日期】    990120
【裁判案由】    毒品危害防制條例
【裁判全文】
臺灣高等法院刑事判決                 99年度上訴字第270號
上  訴  人
即  被  告  甲○○
選任辯護人  辛  武律師
上列上訴人因違反毒品危害防制條例案件，不服臺灣士林地方法
院98年度審訴字第862號，中華民國98年11月26日第一審判決（
起訴案號：臺灣士林地方法院檢察署98年度毒偵字第1482號），
提起上訴，本院判決如下：
    主  文
上訴駁回。
 理  由
一、依刑事訴訟法第350條、第361條、第362條、第367條規定，
    不服地方法院之第一審判決而上訴者，須提出上訴書狀，並
    應敘明具體理由，為上訴必備之程式；其所提出之書狀未敘
    述上訴理由，或僅曾以言詞陳述上訴理由者，均應於上述期
    間屆滿後20日內補提理由書於第一審法院。第一審法院經形
    式審查，認逾期未補提上訴理由者，應定期間先命補正；逾
    期未補正者，為上訴不合法律上之程式，應以裁定駁回。倘
    已提出上訴理由，但所提非屬具體理由者，則由第二審法院
    以上訴不合法律上之程式，判決駁回。所謂具體理由，係指
    須就不服之判決為具體之指摘而言，必係依據卷內既有訴訟
    資料或提出新事實、新證據，指摘或表明第一審判決有何採
    證認事、用法或量刑等足以影響判決本旨之不當或違法，而
    構成應予撤銷之具體事由，始克當之（例如：依憑證據法則
    具體指出所採證據何以不具證據能力；或依憑卷證資料，明
    確指出所為證據證明力之判斷如何違背經驗、論理法則）；
    倘僅泛言原判決認定事實錯誤、違背法令、量刑失之過重過
    輕微，而未依上揭意旨指出具體事由；或形式上雖已指出某
    事由，然該事由不足以認為原判決因而有何不當或違法者（
    例如：對不具有調查必要性之證據，法院未依聲請調查亦未
    說明理由，或援用證據不當，但除去該證據仍應為同一事實
    之認定），皆難謂係具體理由，俾與第二審上訴制度旨在請
    求第二審法院撤銷、變更第一審不當或違法之判決，以實現
    個案救濟之立法目的相契合，並節制濫行上訴（最高法院97
    年度台上字第892號判決參照）。又第二審法院認為上訴書
    狀未敘述理由，依刑事訴訟法第367條但書規定，始應定期
    間命其補正。如認上訴書狀已敘述理由，但其理由非屬具體
    ，其所為上訴，即不符上訴之法定要件，自得逕行判決駁回
    ，無定期命補正問題（最高法院97年度台上字第3599號判決
    參照）。
二、本件原審經審理結果，認為上訴人即被告甲○○前因施用毒
    品案件，經觀察、勒戒後，認無繼續施用毒品之傾向，於民
    國96年11月1日釋放出所，並由臺灣士林地方法院檢察署檢
    察官以96年度毒偵字第467號為不起訴處分確定。詎仍不知
    悛悔，復於前案觀察、勒戒釋放出所後5年內，基於施用第
    一級毒品海洛因之犯意，於98年8月6日中午12時許，在臺北
    縣新店市○○路○段91號4樓之2，以不詳方式，施用第一級
    毒品海洛因；另基於施用第二級毒品甲基安非他命之犯意，
    於98年8月7日上午7時許，在不詳地點，以吸食器燒烤之方
    式，施用第二級毒品甲基安非他命。嗣為警於98年8月7日中
    午12時10分許，在臺北市大同區○○○路○段43號2樓查獲，
    並當場扣得海洛因（5包、驗餘淨重10.8公克），及其所有
    已供施用之注射針筒1支、安非他命吸食器2個，經其同意採
    集尿液送鑑驗，呈安非他命類及鴉片類陽性反應等情。係以
    上揭犯罪事實業經被告坦承不諱，且其尿液檢驗結果，呈嗎
    啡及甲基安非他命、安非他命類陽性反應，有台灣檢驗科技
    股份有限公司出具之濫用藥物檢驗報告在卷可稽，並有海洛
    因5包（驗餘淨重10.8公克），及其所有已供施用之注射針
    筒1支、安非他命吸食器2個扣案可資佐證；上開白粉並經檢
    驗呈海洛因反應，有法務部調查局濫用藥物實驗室鑑定書在
    卷足憑（見偵查卷第84頁）。足認被告上開出於任意性之自
    白確與事實相符，洵堪採為認定事實之依據。因而認被告犯
    行明確，據以判處被告施用第一級毒品，處有期徒刑7月，
    扣案之第一級毒品海洛因（5包、驗餘淨重10.8公克）沒收
    銷燬，注射針筒1支沒收；又施用第二級毒品，處有期徒刑5
    月，扣案之安非他命吸食器2個沒收。應執行刑有期徒刑10
    月，扣案之第一級毒品海洛因（5包，驗餘淨重10.8公克）
    沒收銷燬，注射針筒1支、安非他命吸食器2個均沒收。並無
    違誤。
三、被告上訴意旨略以：刑事審判旨在實現刑罰權之分配正義，
    法院對於有罪被告之科刑，應符合罪刑相當之原則，使輕重
    得宜，罰當其罪，此所以刑法第57條明定科刑時，應以行為
    人之責任為基礎，並審酌一切情狀，尤應注意該條所列10款
    事項，以為科刑輕重之標準。而現階段之刑事政策，非祇在
    實現以往應報主義之觀念，尤重在教化之功能，為此提起上
    訴，請從輕量刑。
四、經查：量刑之輕重，係屬事實審法院依職權自由裁量之事項
    ，茍於量刑時，已依行為人之責任為基礎，而未逾越法定範
    圍，又未濫用其職權，即不得遽指為違法。原判決審酌被告
    曾因施用毒品案件經法院聲請觀察勒戒、起訴及判刑，復於
    98年間因感情及家庭雙重壓力犯本件犯行，惟犯罪後尚知坦
    承犯行，態度良好，及其施用毒品僅戕害己身健康，尚未對
    社會造成實質危害，暨其品性、生活狀況、智識程度等一切
    情狀，予以量刑。既未逾越法定刑度，亦未濫用自由裁量之
    權限，刑度亦屬妥適，並無失之過重之情形，原審所為量刑
    核無不當或違法。
五、被告提起本件上訴，未依憑卷證資料，指出原審所為證據證
    明力之判斷如何違背經驗、論理法則，或提出新事證，指摘
    或表明原審有何採證認事、用法或量刑等足以影響判決本旨
    之不當或違法，揆諸上開說明，尚難謂已敘明具體理由。本
    件上訴不合法律上之程式，爰不經言詞辯論，逕以判決駁回
    。
據上論斷，應依刑事訴訟法第367條前段、第372條，判決如主文
。
中    華    民    國    99    年    1     月    20    日
                  刑事第十六庭  審判長法  官  陳晴教
                                      法  官  許增男
                                      法  官  王詠寰
以上正本證明與原本無異。
施用第一級毒品部分，如不服本判決，應於收受送達後十日內向
本院提出上訴書狀，其未敘述上訴之理由者並得於提起上訴後十
日內向本院補提理由書（均須按他造當事人之人數附繕本）。「
切勿逕送上級法院」。
施用第二級毒品部分，不得上訴。
                                      書記官  陳紀語
中    華    民    國    99    年    1     月    20    日
附錄：本案論罪科刑法條全文
毒品危害防制條例第10條
施用第一級毒品者，處 6 月以上 5 年以下有期徒刑。
施用第二級毒品者，處 3 年以下有期徒刑。


司法院資訊處製作；財團法人民間司法改革基金會備份。
